臺灣新竹地方法院民事裁定
111年度小抗字第1號
抗  告  人  陳士豪  
上列抗告人與檢舉達人間請求損害賠償事件，抗告人對於民國11
0年12月14日本院新竹簡易庭110年度竹小字第739號裁定提起抗
告，本院裁定如下：
    主  文
原裁定廢棄。
    理  由
一、按對於小額程序之第一審裁判之抗告，非以其違背法令為理
    由，不得為之；抗告法院認抗告為有理由者，應廢棄或變更
    原裁定；非有必要，不得命原法院或審判長更為裁定；對於
    小額事件之抗告程序，準用第四編抗告程序之規定，民事訴
    訟法第436條之24第2項、第492條、第436條之32第3項定有
    明文。次按當事人書狀，除別有規定外，應記載當事人姓名
    及住所或居所，民事訴訟法第116條第1項第1款前段定有明
    文。此為起訴必須具備之程式，如起訴有此程式之欠缺，依
    其情形可以補正者，經法院定期命補正後逾期不補者，依據
    民事訴訟法第436條之23、第436條第2項及第249條第1項第6
    款之規定，應以裁定駁回其起訴。但原告經法院命補正他造
    住居所，如有正當理由經相當之調查仍不能查知，或無可資
    查證之方法而不能補正，而遵期具狀提出具體可行之調查方
    法聲請法院調查時，亦應認其調查之聲請即為補正行為，不
    能以其未補正為由，逕予駁回原告之訴。
二、本件抗告意旨略以：抗告人於原審起訴請求姓名不詳之「檢
    舉達人」賠償精神損失費用新臺幣5,000元等情，經原審裁
    定命抗告人補正該相對人之姓名及住居所，並提出相對人之
    最新戶籍謄本。嗣抗告人將上開補正裁定交由受理本件檢舉
    之舉發單位即新竹市警察局第二分局東門派出所，經該所承
    辦員警回覆稱因個人資料保護法施行之緣故，致無法提供相
    對人之資料予抗告人，僅能請法院發文，以單位對單位之方
    式調取相對人之資料。嗣抗告人亦於收受原審裁定後，致電
    告知原審承辦人員因上開事由，致抗告人無法以個人名義申
    請相關資料予以補正，而非不予補正，然原審亦未寄送公文
    調取相對人之資料，導致訴訟無法進行，嗣原審以抗告人限
    期未予補正，裁定駁回抗告人之起訴，致抗告人權益受損，
    為此提起抗告，請求廢棄原裁定等語。
三、經查，本件抗告人在原審所提出之民事起訴狀就被告即相對
    人之姓名欄僅記載「檢舉達人」、地址欄位僅記載「（新竹
    市第二分局東門派出所告知，需要法院函文方可告知）」等
    語，於起訴之程式確有欠缺，經原審於民國110年12月2日裁
    定命抗告人於該裁定送達後3日內補正相對人之姓名及住所
    或居所，並提出相對人之最新戶籍謄本，該項裁定於110年1
    2月7日送達抗告人，嗣原審於110年12月14日以抗告人逾期
    未補正相對人之姓名及住所或居所為由，裁定駁回起訴，有
    上揭裁定及送達證書在卷可考（見原審卷第23、25、35、37
    頁）。惟抗告人於收受補正裁定之翌日即110年12月8日具狀
    向原審敘明警方因為個人資料保護法施行之緣故，而無法將
    相對人之個人資料交予抗告人，並請求法院依職權向新竹市
    警察局第二分局東門派出所函調相關資料，以便於後續查明
    相對人之住所或居所，有抗告人110年12月8日民事陳報狀在
    卷可稽（見原審卷第27頁），應認抗告人雖經進行相當之調
    查，仍不能查知相對人之住所或居所，但已提出可行之調查
    方法資為補正，原審以抗告人未補正起訴程式之欠缺而裁定
    駁回其所提起之訴訟，尚有未合。抗告意旨指摘原審裁定不
    當，求予廢棄，非無理由。爰由本院將原裁定廢棄，由原審
    另為適法之處理。
四、據上論結，本件抗告為有理由，依民事訴訟法第436條之32
    第3項、第492條前段，裁定如主文。
中　　華　　民　　國　　111 　年　　1 　　月　　19　　日
                  民事第一庭審判長法　官　林南薰
　　　　　　　　　　　　　　　　　法　官  張詠晶
　　　　　　　　　　　　　　　　　法　官　蔡欣怡
以上正本係照原本作成。　　　　　　　　　　　　　　　　　
本裁定不得再抗告。
中　　華　　民　　國　　111 　年　　1 　　月　　19　　日
                                  書記官  謝國聖